【裁判字號】    97,簡上,238
【裁判日期】    970716
【裁判案由】    傷害
【裁判全文】
臺灣臺北地方法院刑事判決             97年度簡上字第238號
    上  訴  人  臺灣臺北地方法院檢察署檢察官
    被      告  甲○○
上列上訴人因被告傷害案件，不服本院於民國九十七年四月二十
九日所為九十七年度簡字第一二五四號第一審判決（起訴案號：
臺灣臺北地方法院檢察署九十七年度調偵字第一八四號），提起
上訴，本院管轄之第二審合議庭判決如下：
    主  文
上訴駁回。
    事  實
一、甲○○於民國九十六年五月十二日二十二時許，在臺北市○
    ○區○○街八號前，與乙○○發生口角爭執，竟基於傷害他
    人身體之犯意，以雨傘鐵管毆打乙○○，導致乙○○受有左
    上臂挫傷合併血腫（約二十七公分乘以二十二公分）之傷害
    。
二、案經乙○○訴由臺北政府警察局文山第二分局報告臺灣臺北
    地方法院檢察署檢察官偵查聲請以簡易判決處刑。
    理  由
一、按被告以外之人於審判外之言詞或書面陳述，除法律有規定
    者外，不得作為證據，刑事訴訟法第一百五十九條第一項定
    有明文；復按被告以外之人於偵查中向檢察官所為之陳述，
    除顯有不可信之情況者外，得為證據，同法第一百五十九條
    之一第二項亦有規定；另按被告以外之人於審判外之陳述，
    雖不符前四條之規定，而經當事人於審判程序同意作為證據
    ，法院審酌該言詞陳述或書面陳述作成時之情況，認為適當
    者，亦得為證據；當事人、代理人或辯護人於法院調查證據
    時，知有第一百五十九條第一項不得為證據之情形，而未於
    言詞辯論終結前聲明異議者，視為有前項之同意；同法第一
    百五十九條之五規定甚明。本案據以認定被告甲○○之犯罪
    事實之證據，除告訴人乙○○於偵查中向檢察官所為之陳述
    ，業經具結且無顯不可信之情形存在，依刑事訴訟法第一百
    五十九條之一第二項規定，自具備證據能力；其餘之傳聞證
    據，因被告於本院言詞辯論終結前，均未對於證據能力聲明
    異議，視為同意上開證據具備證據能力；本院審酌該等言詞
    陳述或書面陳述作成之情況，相關陳述人均未曾主張非出於
    任意性或不正取供，足信作成時之情況，應無違法或不當情
    事，因而認為適當，依刑事訴訟法第一百五十九條之五規定
    ，該等言詞陳述或書面陳述，均具備證據能力而均得作為證
    據，合先敘明。
二、訊據被告對於上開傷害犯行迭於警詢、偵查、原審訊問及本
    院審理時均坦承不諱，核與告訴人乙○○於警詢、偵查時所
    為證述情節相符，臺北市立萬芳醫院萬甲字第一一五０四號
    甲種診斷證明書一紙、告訴人傷勢照片九幀在卷可證，足認
    被告任意性自白核與事實相符，堪以採信。綜上，本件事證
    明確，被告犯行洵堪認定，應依法論科。
三、核被告所為，係犯刑法第二百七十七條第一項之傷害罪。原
    審以被告犯行明確，適用刑事訴訟法第四百四十九條第一項
    前段、第三項、第四百五十四條第二項、刑法第二百七十七
    條第一項、第四十一條第一項前段，刑法施行法第一條之一
    之規定，量處被告拘役三十日，如易科罰金，以新臺幣一千
    元折算一日，其認事用法均無違誤，量刑上並已充分審酌被
    告素行，於犯後坦承犯行，非無悔意，並願賠償被告一萬元
    （告訴人未接受故未達成和解）等一切情狀，亦屬妥適。是
    公訴人提起上訴，指摘原審判決量刑過輕，難認有理由，其
    上訴應予駁回。
據上論斷，應依刑事訴訟法第四百五十五條之一第一項、第三項
、第三百六十八條，判決如主文。
本案經檢察官王志超到庭執行職務。
中    華    民    國    97    年    7     月    16    日
                  刑事第一庭  審判長法  官  陳興邦
                                    法  官  蘇嘉豐
                                    法  官  劉素如
上正本證明與原本無異。
不得上訴。
                                    書記官  陳育君
中    華    民    國    97    年    7     月    16    日


司法院資訊處製作；財團法人民間司法改革基金會備份。
